【裁判字號】    95,簡,7720
【裁判日期】    951229
【裁判案由】    性騷擾防治法
【裁判全文】
臺灣板橋地方法院刑事判決              95年度簡字第7720號
聲  請  人  臺灣板橋地方法院檢察署檢察官
被      告  甲○○○○○○○
上列被告因違反性騷擾防治法案件，經檢察官聲請以簡易判決處
刑（95年度偵字第25391 號），本院判決如下：
    主      文
甲○○○○○○○意圖性騷擾，乘人不及抗拒而觸摸其胸部，處拘役拾
日，如易科罰金，以銀元佰元折算壹日。
    事實及理由
一、犯罪事實：甲○○○○○○○與代號3448A9502 女子（真實姓名年籍
    詳卷，下稱A 女）均係臺北縣土城市○○街47之3 號堅順股
    份有限公司員工。其基於性騷擾之意圖，於民國95年6 月26
    日上午11時50分許，適A 女在上址3 樓穿著防塵衣，竟趁A
    女不及抗拒，而違背A 女意願，徒手正面撫摸A 女胸部後，
    旋離去，A 女即報警處理。案經A 女訴由臺北縣政府警察局
    土城分局報請臺灣板橋地方法院檢察署檢察官偵查後，聲請
    簡易判決處刑。
二、訊據被告甲○○○○○○○固坦承於前開時地有觸摸A 女胸部之事實
    ，惟矢口否認有性騷擾之意圖，並辯稱：其原與A 女交談，
    因A 女轉身欲離去，其乃不慎觸及A 女胸部等語。
三、查上揭事實，業據告訴人於警詢及偵查中指述綦詳，雖被告
    執前詞否認，然被告為印尼籍人，告訴人則係越南國籍人，
    2 人語言互不相通，又被告於偵查時，就我國生活上簡易之
    語言尚無法全然了解，是其與告訴人亦無從以我國語言對話
    ，準此，其所辯因與告訴人聊天，致不慎碰觸告訴人胸部云
    云，顯與事理相違，應屬卸責之詞。次查，被告與告訴人彼
    此並無怨隙，本件且涉及告訴人名節，衡情，告訴人亦不致
    有設詞攀誣之動機。綜上，被告前揭辯詞，殊無足採信。本
    件事證業臻明確，被告犯行洵堪認定，應依法論科。
四、按刑法於94年2 月2 日修正公布，並自95年7 月1 日施行。
    新修正同法第2 條第1 項規定：「行為後法律有變更者，適
    用行為時之法律。但行為後之法律有利於行為人者，適用最
    有利於行為人之法律。」即行為後法律有變更者，改採從舊
    從輕原則。又新修正同法第41條規定：「犯最重本刑為五年
    以下有期徒刑以下之刑之罪，而受六個月以下有期徒刑或拘
    役之宣告者，得以新臺幣一千元、二千元或三千元折算一日
    ，易科罰金。但確因不執行所宣告之刑，難收矯正之效，或
    難以維持法秩序者，不在此限。前項規定於數罪併罰，其應
    執行之刑未逾六月者，亦適用之。」其修正前係規定：「犯
    最重本刑為五年以下有期徒刑以下之刑之罪，而受六個月以
    下有期徒刑或拘役之宣告，因身體、教育、職業、家庭之關
    係或其他正當事由，執行顯有困難者，得以一元以上三元以
    下折算一日，易科罰金。但確因不執行所宣告之刑，難收矯
    正之效，或難以維持法秩序者，不在此限。併合處罰之數罪
    ，均有前項情形，其應執行之刑逾六月者，亦同。」復依修
    正前罰金罰鍰提高標準條例第2 條前段（現已刪除）規定，
    就其原定數額，就其原定數額提高為100 倍折算1 日，則本
    件被告行為時之易科罰金折算標準，應以銀元300 元折算1
    日，經折算為新臺幣幣值後，係以新臺幣900 元折算1 日。
    比較修正前後之易科罰金折算標準，自以修正前規定，較有
    利於被告，合先敘明。
五、核被告所為，係犯性騷擾防治法第25條第1 項之意圖性騷擾
    ，乘人不及抗拒而觸摸胸部罪。本院爰審酌其犯行造成告訴
    人身心之不適，所為殊非可取，並盱衡其犯罪動機、目的、
    手段、智識程度、素行、資力、犯後態度等一切情狀，茲量
    處如主文所示之刑，並依修正前刑法第41條第1 項前段規定
    ，諭知易科罰金之折算標準。
六、依刑事訴訟法第449 條第1 項前段、第3 項，性騷擾防治法
    第25條第1 項，刑法第11條前段、新修正第2 條第1 項前段
    、修正前第41條第1 項前段，修正前罰金罰鍰提高標準條例
    第2 條，逕以簡易判決處刑如主文。
七、如不服本判決，得自收受送達之日起10日內向本院提出上訴
    狀，上訴於本院第二審合議庭（須附繕本）。
中    華    民    國    95    年    12    月    29    日
                刑事第十四庭  法  官  朱敏賢
以上正本證明與原本無異。
如不服本判決，得自收受送達之日起10日內向本院提出上訴狀，
上訴於本院第二審合議庭（須附繕本）。
                              書記官  郭勝華
中    華    民    國    96    年    1     月    3     日
附錄本案所犯法條全文
性騷擾防治法第25條
意圖性騷擾、乘人不及抗拒而為親吻、擁抱或觸摸其臀部、胸部
或其他身體隱私處之行為者，處貳年以下有期徒刑、拘役或科或
併科新臺幣十萬元下以罰金。
前項之罪，須告訴乃論。


司法院資訊處製作；財團法人民間司法改革基金會備份。
